臺灣高雄地方法院刑事判決　　　　　　　　　　　　九十一年度交簡上字第一三號
　　上　訴　人
　　即　被　告　乙○○
右列上訴人因公共危險案件，不服臺灣高雄地方法院高雄簡易庭於中華民國九十年十
一月二十二日之九十年度雄交簡字第一四二八號第一審判決（起訴案號：臺灣高雄地
方法院檢察署九十年度偵字第一九三五八號），本院判決如左：
    主  文
上訴駁回。
    事  實
一、乙○○於民國九十年十月二日十七時許，服用酒類後，其視覺能力變差、運動反
    射神經遲鈍，以致判斷及注意能力均受嚴重影響，已不能安全駕駛動力交通工具
    ，竟於同日十八時三十分許（原審判決誤載為八時三十分許）率爾騎乘車號ＺＫ
    Ｇ─三四六號重型機車，沿鳳林四路由大寮往鳳山方向行駛，在鳳林四路麥當勞
    速食店前，失控在該路段慢車道與同向由丙○○所騎乘之ＬＰＢ─二一○號重型
    機車發生擦撞，經獲報前往處理之員警林晉全在高雄縣警察局林園分局內對乙○
    ○施以呼氣酒精濃度測試，測試結果，其呼氣所含酒精濃度為每公升零點七九毫
    克（○‧七九ＭＧ／Ｌ），始獲悉上情。
二、案經高雄縣警察局林園分局移請臺灣高雄地方法院檢察署偵查聲請簡易判決處刑
    。
    理  由
一、訊據被告即上訴人乙○○固坦承確有於上揭時地飲酒後欲騎車返家，與丙○○所
    騎乘之機車發生擦撞之事實，惟則矢口否認有酒後騎車之故意，辯稱：正在推車
    倒退出來，才剛要騎，但是還沒騎，就被丙○○騎車撞到後車燈云云。經查，被
    告酒後騎車與丙○○所騎機車發生擦撞之事實，業據證人丙○○到庭結證稱：當
    時我從大寮方向往鳳山騎乘機車行駛，我騎在慢車道上，在鳳林四路麥當勞前，
    被告本來騎在我右前方也是騎在慢車道二人的機車有點平行，後來被告機車突然
    往左偏，因距離太近我來不及閃避所以就發生擦撞，被告是在行駛中才忽然偏過
    來和我擦撞，當時被告車速大概二、三十公里左右，擦撞後我們二人都沒有倒也
    沒有受傷，有聞到被告身上有酒味，被告擦撞後注意力較不集中、話多、堅持要
    我賠他機車的損害，後來談不成才去警局作筆錄，沒有現場圖，（問：能確定擦
    撞時被告確實是在行駛中？）我確定被告在行駛中，他不是在推車中等語，及證
    人即負責協助酒測紀錄之員警甲○○到庭結證稱：酒測時被告乙○○精神不集中
    、眼睛呆滯、站立不穩、酒味很重、臉很紅等語，證人即現場處理警員林晉全到
    庭結證稱：發生車禍後車子移到某機車行前，上訴人很兇說車子要修理，我接近
    時發現上訴人身上酒味很重、話很多，走路不穩一副酒醉的狀況，丙○○當場說
    上訴人當時騎在他前面，到麥當勞前不知為何偏到他前面讓他來不及躲避撞到上
    訴人的機車等語在卷，並互核一致；再參酌證人丙○○於警員林晉全到場時、警
    訊、本院調查時皆為被告騎車在前忽然偏向致其不及閃躲自後撞上之陳述，倘非
    親身經歷，顯不易均為相同之陳述，復衡以證人丙○○、甲○○、林晉全與被告
    均無怨隙，亦無故意陷害被告之可能，且若非被告因飲酒騎乘機車已致無力控制
    方向，又豈會在慢車道與丙○○之機車發生擦撞之理，此外被告經酒精濃度測試
    ，其呼氣所含酒精濃度已達每公升○‧七九毫克，有酒精濃度測試表可稽，客觀
    上已達不能安全駕駛車輛且有刑法第一百八十五條之三案件測試觀察紀錄表、高
    雄縣警察局舉發違反道路交通管理事件通知單及道路交通事故調查報告表（無現
    場圖）各一紙在卷可參，足認被告前開辯解，顯屬卸責之詞，殊不足採，本件事
    證已臻明確，被告犯行堪予認定。
二、原審認被告於九十年十月二日八時三十許，騎乘車號ＺＫＧ─三四六號重型機車
    沿鳳林四路由大寮往鳳山方向行駛，行經該路段麥當勞速食店前，速食店前，失
    控在該路段慢車道與同向由丙○○所騎乘之ＬＰＢ─二一○號重型機車發生擦撞
    之事實，時間上顯係誤載，惟此究與其整體載述被告於當日確有於酒後不能安全
    駕駛動力交通工具之事實無違，故此部分則由本院逕予更正即可，併此敘明。核
    被告乙○○所為，係犯刑法第一百八十五條之三服用酒類不能安全駕駛動力交通
    工具罪。原審認被告所犯上開罪名，因依刑法第一百八十五條之三、第四十一條
    第一項前段、罰金罰鍰提高標準條例第二條，並審酌被告犯罪之一切情狀，量處
    被告拘役四十日，如易科罰金，以三百元折算壹日，其認事用法，均無違誤之處
    ，量刑尚屬妥適。故綜上所述，原審據上開事實量刑，尚稱妥適，被告上訴意旨
    猶執前詞，否認犯罪，指摘原判決不當，為無理由，應予駁回。
據上論斷，應依刑事訴訟法第四百五十五條之一第一項、第三項、第三百六十八條，
判決如主文。
中      華      民      國      九十一      年   四     月    十八    日
                                  臺灣高雄地方法院交通法庭
                                      審判長法  官  林水城
                                            法  官  陳玉聰
                                            法  官  郭貞秀
右正本證明與原本無異。
本判決不得上訴。
                                            書記官  黃意雯
中    華    民    國      九十一      年      四      月      十八      日
